

MATEUSZ BIŃKOWSKI

UNITY DEVELOPER

KONTAKT

782 374 051

binkowskimateusz97@gmail.com

KATOWICE, POLSKA

JĘZYKI

ANGIELSKI BI

HOBBY







GOTOWANIE

GRY

PODRÓŻE



O MNIE

Obecnie posiadam ponad 2 lata doświadczenia i brałem udział w kilku projektach na różne platformy. Projekty w których biorę udział zawsze wykonuję tak, aby móc chętnie się nimi pochwalić i być dumnym z mojej pracy, jak i zespołu. W Państwa firmie chciałbym dalej się rozwijać w tym zawodzie oraz móc podzielić się własna wiedzą i doświadczeniem z zespołem.



DOŚWIADCZENIE

STUDIO VECTOR JUNIOR UNITY DEVELOPER 11.2021 - 06.2023

Praca nad sporym projektem symulatora zarządzania (PC). Do głównych zadań należały: poprawa błędów, optymalizacja, dodawanie nowych mechanik i systemów oraz trochę pracy przy UI. Wszystko w Unity3D.

TAKE IT STUDIO UNITY PROGRAMMER 04.2021 - 10.2021

Poprawianie błędów wszystkich gier mobilnych oraz portowanie ich na iOS z Androida. Stworzenie gry mobilnej (Avoid)



EDUKACJA

WSB W POZNANIU : STOPIEŃ: INŻYNIER

10.2018 - 06.2022

KIERUNEK: INFORMATYKA SPECJALIZACJA: PROGRAMOWANIE



UMIEJĘTNOŚCI — OPROGRAMOWANIE

C# (ZAAWANSOWANY) CSS (PODSTAWOWY) HTML (PODSTAWOWY) JAVA SCRIPT (PODSTAWOWY) UNITY3D GITHUB ADOBE PHOTOSHOP ADOBE ILLUSTRATOR **BLENDER**